最  高  行  政  法  院  裁  定
                                     100年度裁字第2929號
上  訴  人  顏義忠
被 上訴 人  內政部
代  表  人  江宜樺
上列當事人間土地徵收事件，上訴人對於中華民國100年9月15日
高雄高等行政法院100年度訴字第319號判決，提起上訴，本院裁
定如下：
    主  文
上訴駁回。
上訴審訴訟費用由上訴人負擔。
    理  由
一、按對於高等行政法院判決之上訴，非以其違背法令為理由，
    不得為之，行政訴訟法第242條定有明文。依同法第243條第
    1項規定，判決不適用法規或適用不當者，為違背法令；而
    判決有同條第2項所列各款情形之一者，為當然違背法令。
    是當事人對於高等行政法院判決上訴，如依行政訴訟法第24
    3條第1項規定，以高等行政法院判決有不適用法規或適用不
    當為理由時，其上訴狀或理由書應有具體之指摘，並揭示該
    法規之條項或其內容；若係成文法以外之法則，應揭示該法
    則之旨趣，倘為司法院解釋或本院之判例，則應揭示該判解
    之字號或其內容。如以行政訴訟法第243條第2項所列各款情
    形為理由時，其上訴狀或理由書，應揭示合於該條項各款之
    事實。上訴狀或理由書如未依此項方法表明者，即難認為已
    對高等行政法院判決之如何違背法令有具體之指摘，其上訴
    自難認為合法。
二、緣上訴人所有坐落臺南縣仁德鄉（民國99年12月25日改制為
    臺南市○○區○○○段952號土地（下稱系爭土地），原面
    積1.1212公頃，被上訴人依經濟部水利署（下稱水利署）辦
    理二仁溪下游防災減災工程所需，於96年4月4日將系爭土地
    分割出同段952-1號土地、面積0.0080公頃予以徵收；嗣又
    依水利署辦理97年度二仁溪圍仔內堤段防災減災工程（都市
    計畫外）所需，又將系爭土地分割出同段952-2號土地、面
    積0.3628公頃，並以97年7月23日台內地字第0970123105號
    函核准徵收，致系爭土地殘餘面積0.7504公頃。上訴人於98
    年8月27日申請一併徵收，案經台南縣政府（99年12月25日
    改制為台南市政府）會同相關單位及上訴人現場勘查結果，
    報經被上訴人以99年8月18日台內地字第0990164025號函否
    准。上訴人不服，遂循序提起行政訴訟，經原判決駁回。
三、上訴人以原判決違背法令，主張略以：(一)系爭土地乃因政府
    機關未依憲法第15條規定，施作堤防保護人民土地，導致二
    仁溪改道氾濫，使系爭土地經河水沖刷沒入二仁溪，形成特
    別犧牲，被上訴人應依上開規定及司法院釋字第400號解釋
    意旨予以一併徵收。(二)水利署為興建臺南市○○區○○段堤
    防及97年改建高雄市○○區○○段堤防，被上訴人徵收同屬
    二仁溪行水區內被洪水沖刷後陷於二仁○○○區○○○○○
    段1173-1號等6筆及福安段95號等22筆土地，對系爭土地即
    應一視同仁予以徵收，否則即違反平等原則等語。惟查，系
    爭土地為一般農業區農業用地，其在徵收前即已沒入二仁溪
    ，並非徵收所造成，且其面積達0.7504公頃，亦非過小，不
    符土地徵收條例第8條第1項第1款之土地所有權人申請一併
    徵收之要件，被上訴人否准上訴人之申請，於法有據等情，
    業據原判決論明在案。上訴人之上訴理由，或係重述其在原
    審業經主張而為原判決摒棄不採之陳詞，或係執其歧異之法
    律見解，就原審取捨證據、認定事實之職權行使為指摘，而
    非具體表明合於不適用法規、適用法規不當、或行政訴訟法
    第243條第2項所列各款之事實，自難認對原判決之如何違背
    法令已有具體之指摘。依首開規定及說明，應認其上訴為不
    合法。
四、據上論結，本件上訴為不合法。依行政訴訟法第249條第1項
    前段、第104條，民事訴訟法第95條、第78條，裁定如主文
    。
中    華    民    國    100   年    12    月    15    日
                    最高行政法院第二庭
                        審判長法官  劉  鑫  楨
                              法官  姜  素  娥
                              法官  吳  慧  娟
                              法官  許  瑞  助
                              法官  李  玉  卿

以  上  正  本  證  明  與  原  本  無  異
中    華    民    國    100   年    12    月    15    日
                              書記官  賀  瑞  鸞